

Bruno Cami

Software developer

En 2020 comencé a estudiar programación arrancando desde JavaScript, completando el curso de Digital House "Programacion Web Full Stack" donde aprendí con profundidad los conceptos de JAVASCRIPT, HTML, CSS y SQL necesarios para el desarrollo web. En 2021 continúe mi formación aprendiendo a desarrollar en REACTJS, mientras hacia una experiencia laboral en la empresa ReachOut como DESARROLLADOR WEB Jr.

\times

bruno.cami@hotmail.com



+5491158487444



Buenos Aires, CABA, Argentina



github.com/brunocami

COMPETENCIAS

Javascript

Node-js

React-js

HTML

CSS

SQL

Bootstrap

Unity

Adobe illustartor

Adobe Photoshop

Microsoft Excel

Git

IDIOMAS

Italiano

Competencia Profesional Plena

Español

Competencia Nativa o Bilingüe

INTERESES

Interés

FORMACIÓN

Scuola Italiana Cristoforo Colombo Bachiller Bilingüe Castellano Italiano

02/2011 - 12/2017

Instituto Tecnológico de Buenos Aires Ingeniería Mecánica

02/2018 - 11/2019

Instituto de Tecnología ORTDiseño Industrial

03/2021 - Presente

Ciudad Autónoma de Bueno Aires

Buenos Aires, Argentina

EXPERIENCIA LABORAL

Desarrollador Web Jr. Reachout

09/2020 - 01/2021 Desarrollo de Software

Logros/Funciones

- Front-End
- Back-End
- Database Administration

CERTIFICADOS

Full Stack Web Developer (05/2020 - 10/2020)

Diaital House

React JS (12/2020 - 01/2021)

Coderhouse